臺灣高雄地方法院刑事判決　　　　　　　　　　　　九十三年度訴字第一九二五號
　　公　訴　人　臺灣高雄地方法院檢察署檢察官
　　被　　　告　乙○○
右列被告因妨害自由等案件，經檢察官提起公訴（九十三年度偵字第六九０三號），
本院判決如左：
    主  文
乙○○連續以非法方法，剝奪人之行動自由，處有期徒刑拾月。扣案之膠帶壹捆沒收
。
被訴恐嚇部分公訴不受理。
    事  實
一、乙○○與甲○○二人同居在高雄市○○區○○路三五六巷六十弄七號五樓之一約
    四年，因乙○○懷疑甲○○另結新歡，致雙方互有口角糾紛，乙○○竟基於妨害
    自由之概括故意，先於民國（下同）九十三年三月十七日二十三時許，以膠帶綑
    綁甲○○之嘴巴、雙手及雙腳，而剝奪甲○○之行動自由，甲○○因害怕遭乙○
    ○毆打而任其為之，嗣乙○○竟於九十三年三月十八日凌晨三時許，潛入甲○○
    未滿十八歲之女兒（即代號00000000，下稱甲女）房間加以性侵害得逞
    （乙○○對甲女性侵害部分，經檢察官向臺灣高雄少年院提起公訴），嗣於同日
    六、七時許，乙○○將甲女帶往甲○○之房間，甲女見其母親手腳及口均被膠帶
    綑綁，便央求乙○○，乙○○始同意甲女替甲○○鬆綁，甲○○被剝奪行動自由
    長達約八小時之久。復於九十三年四月二日十時許，乙○○在上揭住處，先徒手
    毆打甲○○（被訴傷害部分，業經撤回告訴，理由後敘。），再用腳踹之。隨即
    承繼前開妨害自由之概括犯意，拿膠帶綑綁甲○○雙手，而剝奪甲○○之行動自
    由，復持高爾夫球桿及以西瓜刀之刀背敲打朱秀玉之手臂，致甲○○受有頭部傷
    、雙手手臂血腫、雙小腿挫傷等傷害，嗣於同日十八時許，甲女接獲甲○○之電
    話，查覺其口氣不對，遂向高雄市政府社會局家庭暴力暨性侵害防治中心社工申
    訴，由社工攜同甲女向高雄市政府警察局楠梓分局翠屏派出所報案，約於當日二
    十時許，為警在上揭住處逮捕乙○○，並扣得乙○○所有之膠帶一捆、西瓜刀一
    把、高爾夫球桿一支及情具用品（電動器）一具等物而悉上情，甲○○被剝奪行
    動自由長達約十小時之久。。
二、案經甲○○訴由高雄市政府警察局楠梓分局移送台灣高雄地方法院檢察署檢察官
    偵查起訴。
    理  由
壹、被訴妨害自由部分：
一、訊據被告乙○○對右揭事實坦承不諱，核與告訴人甲○○於警、偵訊及本院審理
    時之供述及證人甲女於警訊及偵訊時證述之情節相符，並有膠帶一捆扣案可證。
    是被告之自白與事實相符，本件事證明確，被告犯行洵堪認定。
二、核被告所為，係犯刑法第三百零二條第一項之妨害自由罪。再被告先後二次妨害
    自由犯行，時間緊接，所犯罪名相同，顯係基於概括犯意為之，為連續犯，應論
    以一罪並加重其刑。爰審酌被告僅因與告訴人感情生變，竟對告訴人施以上開暴
    行，其所為造成告訴人身心受創嚴重，足徵其行止甚是囂張乖戾，惟犯後於本院
    審理中自始坦承此部分犯行，及其智識程度、生活情況等一切情狀，量處如主文
    所示之刑，以示懲儆。至扣案之膠帶一捆，為被告所有供犯罪所用之物，應依刑
    法第三十八條第一項第二款沒收之。
貳、被訴傷害部分：
一、公訴意旨另認，被告於九十三年四月二日十時許，另起犯意，在上揭住處，先徒
    手毆打告訴人甲○○，再用腳踹之，並拿一支客觀上具有危險性之高爾夫球桿打
    告訴人之手臂，又拿西瓜刀用刀背敲打告訴人之手臂，致告訴人受有頭部傷、雙
    手手臂血腫、雙小腿挫傷等傷害，因認被告此部分另涉犯刑法第二百七十七條第
    一項之傷害罪嫌。按告訴乃論之罪，告訴人於第一審辯論終結前，得撤回其告訴
    ；又告訴經撤回者，法院應諭知不受理之判決。刑事訴訟法第二百三十八條第一
    項及第三百零三條第三款分別定有明文。
二、本件被告傷害告訴人部分，茲據告訴人於本院審理中當庭撤回其告訴，有本院九
    十三年八月二十三日審判筆錄可稽，揆諸前開說明，本諭知不受理之判決。然因
    公訴人認被告上開傷害犯行，與前經起訴並經論罪科刑之部分，有牽連犯裁判上
    一罪之關係，爰就傷害犯行部分，不另為不受理之諭知。
參、被訴恐嚇部分：
一、公訴意旨另以：九十三年三月十九日，告訴人見甲女行為異常，逼問之下，甲女
    始將伊遭被告性侵害等情說出。然被告懼怕上揭性侵害等事曝光，竟恐嚇其母女
    不得張揚，否則將渠等殺死，致其母女倆心生畏懼，遲遲不敢報案，因認被告另
    涉有刑法第三百零五條恐嚇危害安全罪。
二、按同一案件繫屬於有管轄權之數法院者，由繫屬在先之法院審判之，又案件依刑
    事訴訟法第八條之規定不得審判者，應諭知不受理之判決，刑事訴訟法第八條前
    段、第三百零三條第七款定有明文。而案件是否已經起訴，應以檢察官起訴繫屬
    之先後為準，同一案件繫屬於有管轄權之數法院，由繫屬在先或經裁定繫屬在後
    之法院審判，致不得為審判者，自應依本款諭知不受理之判決，避免一罪兩判，
    最高法院九十二年度臺非字第一六三號判決意旨可供參照。
三、經查：被告於九十三年三月十九日，因恐性侵害甲女一事曝光，竟同時恐嚇告訴
    人及甲女不得張揚，否則將渠等殺死，致渠等心生畏懼，被告此部分所涉刑法第
    三零五條恐嚇危害安全之罪嫌，業經臺灣高雄地方法院檢察署檢察官於九十三年
    七月二十八日，以九十三年度偵字第六九０三號向台灣高雄少年法院提起公訴，
    於九十三年七月三十日繫屬於臺灣高雄少年地方法院，現由該院乙股以九十三年
    度少連訴字第一二０號審理中，有上開起訴書及臺灣高等法院被告全國前案紀錄
    表各一份在卷可參。然被告以一恐嚇行為同時危害告訴人及甲女二人之生命安全
    ，即其係一行為侵犯二同質法益，而觸犯二個恐嚇危害安全罪，應依想像競合犯
    之規定，從一恐嚇危害安全罪處斷，則本件被告恐嚇告訴人部分之犯罪事實，與
    恐嚇甲女之事實應為實質上一罪，故檢察官就同一案件，再向本院提起公訴，於
    九十三年八月二日始繫屬本院，揆諸前揭說明，此部分自應為諭知不受理之判決
    。
據上論斷，應依刑事訴訟法第二百九十九條第一項前段、三百零三條第七款，刑法第
五十六條、第三百零二條第一項、第三十八條第一項第二款，罰金罰鍰提高標準條例
第一條前段，判決如主文。
本案經檢察官丙○○到庭執行職務。
中      華      民      國    九十三    年      八      月    三十一    日
                                    臺灣高雄地方法院刑事第九庭
                                        審判長法  官    孫啟強
                                              法  官    楊宗翰
                                              法  官    張茹棻
右正本證明與原本無異。
如不服本判決，應於判決送達後十日內，向本院提出上訴狀。
                                              書記官    李忠霖
中      華      民      國    九十三    年      八      月    三十一    日
刑法第三百零二條
(剝奪他人行動自由罪)
私行拘禁或以其他非法方法，剝奪人之行動自由者，處五年以下有期徒刑
、拘役或三百元以下罰金。
因而致人於死者，處無期徒刑或七年以上有期徒刑，致重傷者，處三年以
上十年以下有期徒刑。
第一項之未遂犯罰之。
